【裁判字號】    90,易,405
【裁判日期】    900727
【裁判案由】    妨害自由
【裁判全文】
臺灣新竹地方法院刑事判決                            九十年度易字第四五號
    公  訴  人  臺灣新竹地方法院檢察署檢察官
    被      告  乙○○
右列被告因妨害自由案件，經檢察官提起公訴（八十九年度偵字第四五Ｏ號），本院
判決如左：
    主  文
乙○○無罪。
    理  由
一、公訴意旨略以：被告乙○○原係經營報紙分類廣告之刊登商，告訴人甲○○於民
    國八十四年中旬至八十五年中旬間，因出售房屋而時請被告乙○○委於聯合報上
    刊登廣告，惟告訴人尚有已先由被告向聯合報代墊近新台幣（下同）五萬元之廣
    告費用未結清，經被告乙○○多次催討無著，被告乙○○認告訴人並非無錢而是
    不願給付，一時氣憤難消，遂於八十八年十二月五日晚上八時許，前往告訴人甲
    ○○位於新竹縣竹東鎮○○街十三巷四十弄二八號（起訴書誤載為同鎮○○路○
    段一四號）之住處，要求告訴人甲○○清償債務，因告訴人甲○○未加以理會，
    被告乙○○遂用力敲門大聲叫囂並將門窗一片拆下（毀損等部分另經不起訴處分
    確定），告訴人甲○○遂報警處理。嗣被告乙○○與告訴人甲○○雙雙被前往處
    理之員警即新竹縣警察局竹東分局二重派出所警員李富銘（起訴書誤載為李富民
    ）請回該派出所處理時，被告乙○○竟基於恐嚇個人安全之犯意，對告訴人甲○
    ○以：「如果不還錢，走出派出所就要動手打人」之欲傷害告訴人甲○○身體之
    意旨之惡害相嚇稱，致使告訴人甲○○心畏懼而生危害於其個人安全，因認被告
    乙○○涉犯刑法第三百零五條之恐嚇罪嫌等語。
二、按犯罪事實應依證據認定之，無證據不得推定其犯罪事實。又不能證明被告犯罪
    者，應諭知無罪之判決，刑事訴訟法第一百五十四條、第三百零一條第一項定有
    明文。次按，告訴人之陳述如無瑕疵，且就其他方面調查又與事實相符，固足採
    為科刑之基礎，倘其陳述尚有瑕疵，則在未究明前，遽採為論罪科刑之依據，即
    難認適法，最高法院著有六十一年台上字第三Ｏ九九號判例可資參照。
三、訊據被告乙○○固坦承有於右揭時、地因刊登報紙廣告費用債務問題與告訴人甲
    ○○發生口角，並隨嗣後據報到場之警員李富銘至派出所協調之事實，惟堅詞否
    認有何恐嚇告訴人個人身體安全之犯行，辯稱：告訴人積欠這筆費用已經四、五
    年了，伊多次催討，告訴人都不願給付，當天伊只好到告訴人家門口去等，告訴
    人本來說給他五分鐘換件衣服就要去提錢，沒想到伊一等就是一個多鐘頭，伊真
    的很氣才會大聲敲門，到警察局後伊確實有比較大聲，但伊並沒有說要打告訴人
    ，是告訴人自己表示願意去提錢，警察才讓其等去提錢等語。
四、公訴人認被告乙○○涉犯上開恐嚇犯行，無非以右揭事實業據告訴人甲○○於偵
    查中指訴綦詳，並經當時處理渠二人糾紛事件之新竹縣警察局竹東分局二重派出
    所警員李富銘於偵查中具結證稱屬實等語為其論據。
五、經查，告訴人與被告二人對於告訴人積欠廣告費用約五萬元，且已長達四、五年
    之事實均已分別供承在卷，告訴人亦表示被告已向其催討不計其數，惟因其就費
    用額有爭執所以尚未給付，衡情，告訴人委請被告於聯合報上刊登廣告，告訴人
    已享有訴諸媒體之利益，且已事隔四、五年，然區區五萬元之費用，被告於廣告
    見報後三個月亦已先行墊付予聯合報，告訴人於享受利益後卻遲不給付費用，被
    告心中之氣憤係可以想見。參以證人李富銘於偵訊時，證稱：我有聽到被告說如
    果不還錢，走出派出所門口就要打告訴人的意思，他們接著就在派出所爭吵等語
    ，當時被告應係基於氣憤而對告訴人有上開表示，惟告訴人被催討債務已非一、
    二天之事，被告縱使有出上言，告訴人猶能在警察局與被告爭吵，且若告訴人果
    真害怕被告對其動粗，為何未要求員警陪同領款，反而是由被告陪同？顯見被告
    之言在告訴人主觀上應未達於心生畏懼之程度，此外，復查無其他積極證據足資
    認定被告乙○○有何公訴人所指之恐嚇犯行，本院自應對被告乙○○為無罪判決
    之諭知，以免冤抑。
六、據上論斷，應依刑事訴訟法第三百零一條第一項，判決如主文。
本案經檢察官吳金棟到庭執行職務。
中      華      民      國    九十      年      七      月    二十七    日
                                      臺灣新竹地方法院刑事第一庭
                                          法  官  遲中慧
右正本證明與原本無異。
如不服本判決，應於判決送達後十日內向本院提出上訴狀( 應附繕本 )，上訴於
臺灣高等法院。
                                          書記官  龔柏萃
中      華      民      國    九十      年      七      月    二十七    日


司法院資訊處製作；財團法人民間司法改革基金會備份。
